# 求助陈版：关于新三板控股股东、实际控制人及其关联方

提问人：雪落星空 时间：2020-02-28 08:05:21
全国中小企业股份转让系统股票挂牌条件适用基本标准指引第三、（一）、6“公司的控股股东、实际控制人及其关联方存在占用公司资金、资产或其他资源情形的，应在申请挂牌前予以归还或规范（完成交付或权属变更登记）”，条文中的“关联方”是指公司除控股股东、实际控制人之外的其他关联方还是指控股股东、实际控制人的关联方？

回答人：chenyiwei
一般理解是“公司除控股股东、实际控制人之外的其他关联方”（以《非上市公众公司信息披露管理办法》中的口径为准）。即范围是《非上市公众公司信息披露管理办法》（证监会令第 162 号）第六十五条界定的关联自然人、关联法人。